臺灣高等法院臺南分院刑事判決
111年度交上訴字第448號
上  訴  人  臺灣雲林地方檢察署檢察官林豐正
被      告  張宏銘
上列上訴人因被告犯過失致死案件，不服臺灣雲林地方法院111
年度交訴字第6號中華民國111年2月23日第一審判決（起訴案號
：臺灣雲林地方檢察署110年度調偵字第512號、第513號），提
起上訴，本院判決如下：
    主  文
上訴駁回。
張宏銘緩刑參年，並應履行如附件一和解筆錄所示的分期付款義
務。
  理  由
一、民國110年6月18日修正施行之刑事訴訟法第348條第2項規定
    ：「上訴得明示僅就判決之刑、沒收或保安處分一部為之」
    。本案係於111年3月9日繫屬本院，檢察官表明其僅針對原
    審宣告之刑，提起上訴，請求本院對被告從重量刑（本院卷
    第9頁、第51頁），因此，本件審判範圍僅就原判決量刑妥
    適與否進行審理。其次，本案關於被告的犯罪事實、所犯法
    條及論罪部分之認定，當事人均沒有爭執，本院爰引用第一
    審判決書之記載（如附件二），合先敘明。
二、檢察官依照告訴人的請求，提起上訴，主張：被告雖然坦承
    犯罪，但並未賠償告訴人，原審量刑過輕等語。然查：量刑
    之輕重，係事實審法院得依職權自由裁量之事項，茍已斟酌
    刑法第57條各款所列情狀而未逾越法定刑度，亦無明顯違背
    罪刑相當原則，不得遽指為違法。原審判決就被告量刑部分
    ，已審酌刑法第57條規定之多款量刑事由，諸如被告之過失
    程度、被告之品行、所生危害、犯後態度、智識程度及生活
    狀況，並未逾越法定刑度，亦無濫用裁量之情事，尤其，被
    告於本院已經與被害人家屬達成和解，並已履行第一期的給
    付義務，有如附件一所示的和解筆錄、被告陳報的匯款單、
    本院公務電話紀錄在卷可參，則原審更無量刑過輕的情形。
    檢察官上訴主張原審量刑過輕云云，並無理由，應予駁回。
三、被告未曾因任何犯罪而受有期徒刑宣告，有被告前案紀錄表
    可參，被告本次因過失犯罪，犯後業已坦承犯罪，於本院也
    與告訴人達成調解，經此偵、審程序後，應知所警惕，而無
    再犯之虞，本院認所宣告之刑以暫不執行為適當，爰依刑法
    第74條第1 項第1 款宣告緩刑3 年。另為保障被害人家屬剩
    餘未受清償的債權，並督促被告記取教訓，爰依刑法第74條
    第2項第3款規定諭知被告於緩刑期間應履行之義務，被告如
    未依約履行，情節重大，被害人家屬得請求檢察官向法院聲
    請撤銷上開緩刑宣告。
據上論結，應依刑事訴訟法第368條，刑法第74條第1項第1款、
第74條第2項第3款，判決如主文。
本案經檢察官李松諺提起公訴，檢察官林志峯到庭執行職務。
中　　華　　民　　國　　111 　年　　5 　　月　　11　　日
                  刑事第五庭    審判長法　官  蔡廷宜
                                      法　官  林坤志
                                      法　官  蔡川富　　
以上正本證明與原本無異。
如不服本判決應於收受送達後20日內向本院提出上訴書狀，其未
敘述上訴理由者，並得於提起上訴後20日內向本院補提理由書（
均須按他造當事人之人數附繕本）「切勿逕送上級法院」。
　　　　　　　　　　　　　　　　　　　書記官  黃心怡
中　　華　　民　　國　　111 　年　　5 　　月　　11　　日